【裁判字號】    92,台上,5729
【裁判日期】    921009
【裁判案由】    違反毒品危害防制條例
【裁判全文】
最高法院刑事判決                              九十二年度台上字第五七二九號
    上  訴  人  甲○○
右上訴人因違反毒品危害防制條例案件，不服台灣高等法院中華民國九十年四月十七
日第二審判決（八十九年度上訴字第四二三九號，起訴案號：台灣板橋地方法院檢察
署八十八年度偵字第一二七六九號），提起上訴，本院判決如左：
    主  文
上訴駁回。
    理  由
按刑事訴訟法第三百七十七條規定，上訴於第三審法院，非以判決違背法令為理由，
不得為之。是提起第三審上訴，應以原判決違背法令為理由，係屬法定要件。如果上
訴理由狀並未依據卷內訴訟資料，具體指摘原判決不適用何種法則或如何適用不當，
或所指摘原判決違法情事，顯與法律規定得為第三審上訴理由之違法情形，不相適合
時，均應認其上訴為違背法律上之程式，予以駁回。本件上訴人甲○○上訴意旨略稱
：(一)、依李冠生在原審之供證，其既係在上訴人吸用安非他命時，主動取用，上訴人
既未交付，因與李冠生係朋友，乃未予拒絕，主觀上並無意將安非他命轉讓他人，即
無轉讓之犯罪故意。倘認上訴人仍具犯罪故意，何以未就該等情形及上訴人在精神恍
惚中能否阻止，深入調查，自非所宜。(二)、原審傳喚李冠生到場，且為有利上訴人之
供述，然當時上訴人在監另案服刑，並未被提解到場，此一調查程序未予上訴人辯白
補充之機會，自有疏誤之嫌云云。
惟查：證據之取捨、事實之認定，乃事實審法院職權行使之範圍，茍其證據之取捨及
事實之認定，不違背經驗法則與論理法則，即不容任意指摘為違法，而據為上訴第三
審之適法理由。原判決依據李冠生於民國八十八年五月十九日在警詢時、同年六月七
日在檢察官偵查中及八十九年七月十八日在第一審之供證，暨上訴人在八十八年六月
九日檢察官偵查中之供承，並卷附法務部調查局檢驗通知書及扣案之安非他命等證據
，綜合判斷，認定上訴人確有於八十八年四月間及五月初，在其台北縣板橋市○○街
五十五號二樓住處，先後二次無償轉讓安非他命予李冠生施用之犯行。因而撤銷第一
審關於轉讓第二級毒品部分不當之判決，改判仍論處上訴人連續轉讓第二級毒品罪刑
，已敘明所憑之證據及認定之理由。復論述李冠生在原審改稱係其主動拿安非他命來
吸，不算是上訴人拿給其吸云云，係事後迴護上訴人之詞，尚非可採。而以上訴人否
認有上開犯行，辯稱：伊未提供安非他命與李冠生施用，他以前住在伊處，常帶一些
道上兄弟來，伊叫他搬出去，他才誣陷伊，伊未收他一條金鍊子云云，乃卸責之詞，
不足採信，於理由內詳加說明及指駁。經核所為論斷，均與卷內資料相符，從形式上
觀察，並無認定事實不依證據或有何採證違背經驗法則、論理法則等違法情形存在。
而原審訊問李冠生時，上訴人雖未經提解到場，然李冠生既為有利上訴人之供證，且
其選任辯護人當時亦在場並陳述意見 (見原審卷第三七頁 )，於上訴人防禦權之行使
即不生任何損害，則既非不利益，於判決顯無影響，自不得據為合法上訴第三審之理
由。至其餘上訴意旨所指，原判決已在理由中論斷綦詳，並無如上訴意旨所指之違法
。上訴意旨，徒就原判決已說明之事項，及原審採證認事之職權行使，任意指摘為違
法，且為事實之爭執，顯與法律規定得為第三審上訴理由之違法情形，不相適合。其
上訴違背法律上之程式，應予駁回。至上訴人另犯未經許可持有刀械罪部分，原審係
維持第一審依槍砲彈藥刀械管制條例第十四條第三項論處罪刑之判決，駁回上訴人此
部分在第二審之上訴，核屬刑事訴訟法第三百七十六條第一款之案件，既經第二審判
決，自不得上訴於第三審法院，上訴人竟併提起上訴，顯為法所不許，此部分亦應予
駁回。
據上論結，應依刑事訴訟法第三百九十五條前段，判決如主文。
中      華      民      國    九十二    年      十      月      九      日
                              最高法院刑事第九庭
                                  審判長法官  陳  炳  煌
                                        法官  陳  正  庸
                                        法官  韓  金  秀
                                        法官  吳  信  銘
                                        法官  徐  文  亮
      右正本證明與原本無異
                                              書  記  官
中      華      民      國    九十二    年      十      月     十七     日


司法院資訊處製作；財團法人民間司法改革基金會備份。
